臺灣臺南地方法院刑事判決
111年度易字第888號
公  訴  人  臺灣臺南地方檢察署檢察官
被      告  郭耀仁


選任辯護人  王盛鐸律師
上列被告因違反性騷擾防治法案件，經檢察官提起公訴（111年
度偵字第892號），本院判決如下：
    主  文
乙○○被訴如附表編號一所示性騷擾部分，無罪。
其餘被訴（即如附表編號二至五所示性騷擾）部分，公訴不受理
。
    理  由
壹、無罪部分
一、公訴意旨略以：被告乙○○與偵查代號A2A00-H110007號成年
    女子（真實姓名、年籍資料詳卷，下稱甲女）係同事關係；
    被告基於性騷擾之犯意，於如附表編號一所示之時間、地點
    ，乘被害人甲女不及反應、抗拒之際，以如附表編號一所示
    之方式對被害人甲女為性騷擾之行為。因認被告涉犯性騷擾
    防治法第25條第1項之意圖性騷擾，乘人不及抗拒而為觸摸
    其身體隱私處之罪等語。
二、按犯罪事實應依證據認定之，無證據不得認定犯罪事實；不
    能證明被告犯罪者，應諭知無罪之判決，刑事訴訟法第154
    條第2項、第301條第1項，分別定有明文。次按事實之認定
    ，應憑證據，如未能發現相當證據，或證據不足以證明，自
    不能以推測或擬制之方法，為裁判基礎；且認定不利於被告
    之事實須依積極證據，苟積極證據不足為不利於被告事實之
    認定時，即應為有利於被告之認定；另認定犯罪事實所憑之
    證據，雖不以直接證據為限，間接證據亦包括在內，然而無
    論直接證據或間接證據，其為訴訟上之證明，須於通常一般
    之人均不致有所懷疑，而得確信其為真實之程度者，始得據
    為有罪之認定，倘其證明尚未達到此一程度，而有合理之懷
    疑存在，無從使事實審法院得為有罪之確信時，即應由法院
    為被告無罪之判決（最高法院40年台上字第86號、30年上字
    第816號、76年台上字第4986號判例意旨參照）。再按被害
    人因其立場與被告相反，故其陳述之證明力顯較一般證人之
    陳述為薄弱，縱其陳述並無瑕疵，且前後一致，亦不得作為
    被告犯罪之唯一證據，仍應調查其他證據以察其是否與事實
    相符，亦即仍須有補強證據以擔保其陳述之真實性，始得採
    為斷罪之依據。又所謂補強證據，係指被害人之陳述以外，
    足以證明犯罪事實具有相當程度真實性之證據，固不以證明
    犯罪構成要件之全部事實為必要，但以與被害人指述具有「
    相當之關聯性」為前提，並與被害人之指證相互印證，綜合
    判斷，已達於使一般人均不致有所懷疑，而得確信其為真實
    之程度而言。又證人陳述之證言，常有就其經歷、見聞、體
    驗事實與他人轉述參雜不分，一併供述之情形，故證人之證
    詞得否作為被害人陳述之補強證據，應先釐清其證言組合之
    內容類型，以資判斷是否具備補強證據之適格。其中如係屬
    於轉述待證被害人陳述其被害之經過者，因非依憑自己之經
    歷、見聞或體驗，而屬於與被害人之陳述被評價為同一性之
    累積證據，應不具補強證據之適格（最高法院104年度台上
    字第3245號判決意旨參照）。又指證者前後供述是否相符、
    有無重大矛盾或瑕疵、指述是否堅決以及態度肯定與否，僅
    足為判斷其供述是否有瑕疵之參考，其與被告間之關係如何
    、彼此交往背景、有無重大恩怨糾葛等情，因與所陳述之犯
    行無涉，自均尚不足作為其所述犯罪事實之補強證據（最高
    法院101年度台上字第1175號、第6199號判決意旨參照）。
三、本件公訴人認被告涉有上開罪嫌，無非係以被告之供述、被
    害人甲女於偵查中之證述、證人丙○○於警詢及本院審理時之
    證述，為其主要論據。
四、訊據被告堅詞否認有何性騷擾犯行，陳稱：其並未於如附表
    編號一所示之時間、地點，乘被害人甲女不及反應、抗拒之
    際，以如附表編號一所示之方式對被害人甲女為性騷擾之行
    為等語。
五、經查：
（一）證人即被害人甲女於110年11月22日警詢及偵查中雖陳、
      證稱：被告於110年9月8日至16日間某日，在高雄市路竹
      區華邦電子公司工區樓梯間，自後方以熊抱方式將伊往後
      拉，並故意用手觸摸伊胸部等語（參見警卷第12頁、偵卷
      第22頁），然其於110年11月1日警詢時，乃陳稱：被告於
      110年9月8日至16日間某日，在高雄市路竹區華邦電子公
      司工區樓梯間，從後面拉伊褲子及掀伊上衣並嘟嘴作勢要
      親伊等語（參見警卷第9頁），並未陳稱有熊抱及觸摸胸
      部之事。
（二）證人丙○○於警詢及本院審理時已明確證稱：伊於110年8或
      9月間上午，在工地FAB-A棟1號梯梯口準備上樓時，聽到
      被害人甲女在一樓轉二樓的樓梯間尖叫，伊抬頭看時，看
      到被害人甲女喊一聲「喂」，大聲喝止被告；伊看到被告
      在被害人甲女背後有拉扯工作背心之動作，上到二樓後，
      伊聽被害人甲女說被告有拉被害人甲女衣服及內衣；伊並
      沒有看到被告有熊抱被害人甲女及觸摸被害人甲女胸部之
      行為等語（參見警卷第19頁、本院卷第136頁至第147頁）
      ，顯見證人丙○○當時僅有看到被告拉扯被害人甲女之工作
      背心，並未目擊被告有熊抱被害人甲女及觸摸被害人甲女
      胸部之行為，被害人甲女隨後亦未告知證人丙○○其有於上
      開時間、地點遭被告熊抱及觸摸胸部之事。
（三）綜上所述，關於被告有無於如附表編號一所示之時間、地
      點，熊抱及觸摸被害人甲女胸部一節，綜合被害人甲女之
      陳述及證人丙○○之證述加以判斷後，仍不足以認定。從而
      ，被告是否有上開性騷擾犯行，尚存有合理懷疑，自難逕
      以性騷擾防治法第25條第1項之性騷擾罪相繩。
六、綜上各節，被害人甲女對被告不利之陳述，僅為單一陳述，
    卷內其他事證，亦不足以證明被告之犯行。此外，復查無其
    他積極證據可佐，揆諸首揭證據裁判主義及無罪推定原則，
    自應為被告無罪之諭知，以昭審慎。
貳、不受理部分
一、公訴意旨略以：被告基於性騷擾之犯意，於如附表編號二至
    五所示之時間、地點，乘被害人甲女不及反應、抗拒之際，
    以如附表編號二至五所示之方式對被害人甲女為性騷擾之行
    為。因認被告均涉犯性騷擾防治法第25條第1項之意圖性騷
    擾，乘人不及抗拒而為觸摸其身體隱私處之罪等語。
二、按告訴乃論之罪，其告訴已逾告訴期間者，應諭知不受理之
    判決，刑事訴訟法第303條第3款規定甚明。次按告訴乃論之
    罪，其告訴應自得為告訴之人知悉犯人之時起，於6個月內
    為之，刑事訴訟法第237條第1項亦有明文。
三、經查：
（一）被害人甲女於110年11月1日警詢時，乃明確表示對於被告
      於109年3月初早上、110年4月中旬早上、110年9月8日至1
      6日10時至12時間、110年10月4日至8日早上，共4次性騷
      擾行為提出告訴，並提出27個錄音檔為證；於110年11月2
      2日警詢時，除對上開4次性騷擾行為補充陳述外，並明確
      表示對於被告於110年10月26日上午之性騷擾行為提出告
      訴；於111年1月28日偵查中，則對被告上開5次性騷擾行
      為為證述；被害人甲女之告訴代理人，則於111年1月28日
      向檢察官提出刑事補充告訴理由狀，表示被害人甲女於11
      0年11月1日警詢時，提出之錄音檔內容，已包含被告於如
      附表編號二至五所示之時間、地點，以如附表編號二至五
      所示之方式對被害人甲女為性騷擾之行為，故對此等部分
      亦有提出告訴等事實，有被害人甲女之警詢筆錄2份、偵
      訊筆錄1份、被害人甲女之告訴代理人提出之刑事補充告
      訴理由狀1份在卷可佐。
（二）被害人甲女於110年11月1日對被告提出性騷擾告訴時，固
      有提出27個錄音檔為證，惟其當日已明確表示係對被告於
      109年3月初早上、110年4月中旬早上、110年9月8日至16
      日10時至12時間、110年10月4日至8日早上，共4次性騷擾
      行為提出告訴，故其所提出之錄音檔，自然係針對上開告
      訴內容之佐證，縱其錄音檔內容包含如附表編號二至五所
      示性騷擾部分，亦非當然係對如附表編號二至五所示性騷
      擾部分同時表示訴追之意。被害人甲女對於其指述之如附
      表編號二至五所示性騷擾部分，既是親自經歷，亦於當日
      即知犯人為被告，卻遲至111年1月28日始由告訴代理人向
      檢察官提出刑事補充告訴理由狀表示對如附表編號二至五
      所示性騷擾部分提出告訴，顯已逾6個月告訴期間。
四、綜上所述，被害人甲女對於如附表編號二至五所示性騷擾部
    分所提告訴，已逾法定之告訴期間，爰為不受理之判決，以
    臻適法。　　
據上論斷，應依刑事訴訟法第301條第1項、第303條第3款，判決
如主文。
本案經檢察官李政賢提起公訴，檢察官甲○○到庭執行職務。
中　　華　　民　　國　　111 　年　　11　　月　　24　　日
                  刑事第十二庭  法  官  李俊彬
以上正本證明與原本無異。
如不服本判決應於收受本判決後20日內向本院提出上訴書狀，並
應敘述具體理由。其未敘述上訴理由者，應於上訴期間屆滿後20
日內向本院補提理由書狀（均須按他造當事人之人數附繕本）「
切勿逕送上級法院」。 
　　　　　　　　　　　　　　　　書記官  李俊宏
中　　華　　民　　國　　111 　年　　11　　月　　24　　日
附表
編號 時間 (民國) 地點 方式   備註 一 110年9月上旬某日 高雄市○○區路○○路00號華邦電子公司工地FAB-A棟1號梯樓梯間 自後方熊抱A女，並用手觸摸A女胸部 即起訴書附表編號5 二 110年5月26日某時 高雄市路竹火車站至高雄市○○區路○○路00號途中 徒手觸摸A女胸部 即起訴書附表編號1 三 110年7月12日某時 同上 同上 即起訴書附表編號2 四 110年7月19日某時 同上 同上 即起訴書附表編號3 五 110年7月20日某時 同上 同上 即起訴書附表編號4